臺中高等行政法院判決
　　　　　　　　　　　　　　　　　　 94年度訴字第00402號
原　　　告　甲○○
被　　　告　臺中縣政府
代　表　人　乙○○
訴訟代理人　丙○○
上列當事人間因違章建築事件，原告不服內政部中華民國94年6
月2日台內訴字第0940003763號訴願決定等，提起行政訴訟，本
院判決如下：
    主　文
原告之訴駁回。
訴訟費用由原告負擔。
    事  實
緣原告檢舉訴外人王寶銘所有房屋為違建，經被告於民國（下同
）93年10月間派員前往執行，因王寶銘對於被告93年3月1日府工
使字第0930057417號違章建築拆除通知不服，認被告未合法送達
，經被告查證後，認確有送達之瑕疵，而於94年2月2日以府工使
字第0940029386號函撤銷前開拆除通知。王寶銘於被告重新為處
分前另向被告機關補申領建造執照，經被告核發玖肆府工建建字
第 236號建造執照。原告以王寶銘所有違建係坐落其所有臺中縣
龍井鄉○○段322地號土地上，而非係同段321地號土地上，提起
本件訴訟請求被告機關繼續執行違章建築之拆除。
    理　由
一、按原告之訴，依其所訴之事實，在法律上顯無理由者，行政
    法院得不經言詞辯論，逕以判決駁回之，行政訴訟法第107
    條第3項定有明文。原告提起本件訴訟第3項聲明請求被告應
    對臺中縣龍井鄉○○段322地號土地上違章建築繼續執行拆
    除，係原告認其所檢舉王寶銘所有之違章建築坐落上開其所
    有地號土地之上，而請求被告為執行拆除之事實行為。然經
    被告提出臺中縣政府玖肆府工建建字第236號建造執照影本
    ，其上所載王寶銘所有之建築物係坐落臺中縣龍井鄉○○段
    321地號土地上，而該土地之所有權人為王寶銘，亦有該地
    號之土地登記簿謄本在卷可稽。況本件原告並非向民事法院
    主張其所有權，請求排除侵害。而係向建築管理主管機關被
    告檢舉王寶銘所有之房屋，係屬違建，是被告對於違建之處
    理，雖可由原告之檢舉，而促使其發動其法定之職權，然原
    告於法並無請求被告拆除第三人所有違建之權利。從而，原
    告此部分之請求，依其所訴之事實，在法律上顯無理由，爰
    不經言詞辯論，逕以判決駁回之。至原告請求測量系爭違建
    所在之位置，因本件原告此部分起訴，依前所述，認其所述
    之事實，在法律上顯無理由，自無對系爭違建所在，進行勘
    驗或鑑測之必要，併予敘明。
二、原告起訴聲明（一）部分：
（一）、按行政訴訟法第4條第1項規定：人民因中央或地方機關
        之違法行政處分，認為損害其權利或法律上之利益，經
        依訴願法提起訴願而不服其決定者，得向高等行政法院
        提起撤銷訴訟。而此所謂行政處分，依訴願法第3條第1
        項規定係指中央或地方機關就公法上具體事件所為之決
        定或其他公權力措施而對外直接發生法律效果之單方行
        政行為而言。
（二）、本件原告因檢舉違章建築事件不服被告93年9月24日府
        工程字第0930245600號函，經訴願後，提起本件此部分
        行政訴訟。經查，該函之內容，為「主旨：台端陳情本
        府覆示王寶銘等違章建築自行拆除案寬延期限案，復請
        查照。說明：一、復台端九十三年九月十六日申覆函。
        二、本案違章建築，本府排定九十三年十月份派員前往
        檢查及拆除。」，惟查，本件係因原告檢舉臺中縣龍井
        鄉○○路○段221巷58弄42號增建違章建築，要求臺中縣
        政府拆除，被告臺中縣政府上開函文函覆，其內容僅係
        告知原告已排定九十三年十月份派員前往檢查及拆除，
        非被告就公法上具體事件所為之決定或其他公權力措施
        之單方行政行為，亦未對原告之申請，對外發生准駁之
        法律上效果，其性質為意思通知，而非行政處分，依行
        政訴訟法第四條第一項規定，原告即不得對之提起撤銷
        訴訟。訴願決定以上開函非屬行政處分，不予受理，即
        無不合。原告提起行政訴訟，顯非合法，應予駁回，爰
        於本判決中，併予駁回，不另為裁定。
三、原告聲明（二）部分：
（一）、按提起撤銷訴訟，須以經過訴願為其前提，其未經過訴
        願程序，遽行提起行政訴訟，自非法之所許，此觀諸行
        政訴訟法第4條第1項之規定甚明。
（二）、原告聲明（二）請求將被告所核補發之94-236號建築執
        照撤銷。自係對被告所作成之行政處分「94-236號建築
        執照」，提起撤銷訴訟，請求撤銷。惟經本院訊諸原告
        是否已對此行政處分提起訴願，原告陳明：「還沒有提
        起訴願。」等語。足見本件原告此部分起訴，尚未經合
        法之訴願程序，依前開說明，其起訴難認為合法，應予
        駁回，亦於本判決中併予駁回，不另為裁定。
四、本件原告之訴一部分顯無理由，一部分為不合法，依行政訴
    訟法第107條第3項、第98條第3項前段，判決如主文。
中　　華　　民　　國　　94　　年　　9　　 月　 12　 日
                  第三庭審判長法  官  沈  應  南
                              法  官　林  秋  華
                              法  官　許  武  峰
以上正本證明與原本無異。
如不服本判決，應於判決送達後20日內向本院提出上訴書狀，其
未表明上訴理由者，應於提起上訴後20日內向本院提出上訴理由
書（須依對造人數附具繕本）；如於本判決宣示或公告後送達前
提起上訴者，應於判決送達後20日內補提上訴理由書（須附繕本
）。未表明上訴理由者，逕以裁定駁回。
提起上訴應預繳送達用雙掛號郵票390元（34元及5元郵票各10份
）。
中　　華　　民　　國　　94　　年　　9　　 月　 12　 日
                              書記官  廖  倩  慧
